台灣台中地方法院刑事判決　　　　　　　　　　　九十一年度易字第二三六五號
　　公　訴　人　台灣台中地方法院檢察署檢察官
　　被　　　告　甲○○
右列被告因贓物案件，經檢察官提起公訴 (九十一年度偵字第一００一號) ，本院判
決如左：
    主      文
甲○○故買贓物，處有期徒刑肆月，如易科罰金，以參佰元折算壹日。
    事      實
一、甲○○於民國（下同）九十年十月二十二日下午三時許，在台中市○○路○段九
    五之十二號其所經營益醇菸酒專賣店，明知陳景裕（其犯強盜罪，業經本院判處
    有期徒刑八年）載往販售如附表一扣除如附表二所示之香煙（經查如附表一所示
    之香煙係俞杰有限公司業務員乙○○所載運販售，於九十年十月二十二日下午二
    時二十分許，在台中縣梧棲鎮○○路○段三三六號廷圭雜貨店門口前，遭曾培維
    、孫英憲夥同陳景裕共同強盜取得之物），係屬來源不明之贓物，竟仍以新台幣
    （下同）七萬零二百元（起訴書誤載為十一萬元左右）之低價故予買受，旋於十
    日內將之銷售一空，賺取差價牟利。嗣於同年十一月十三日上午十一時五十分許
    ，在其經營之上開醇益菸酒專賣店，為警查獲。
二、案經台中縣警察局清水分局報請台灣台中地方法院檢察署檢察官偵查起訴。
    理      由
一、訊之被告甲○○固坦承於前開時地以七萬零二百元代價向陳景裕買受所載往販售
    如附表一扣除如附表二所示之香煙，然矢口否認有贓物之認識，辯稱：伊不知陳
    景裕所販售之香煙是贓物云云。惟查如附表一所示之香煙係俞杰有限公司業務員
    乙○○所載運販售，而於九十一年十月二十二日下午二時二十分許，在台中縣梧
    棲鎮○○路○段三三六號廷圭雜貨店門口前，遭曾培維、孫英憲夥同陳景裕共同
    強盜取得隨即由陳景裕將之載往被告所經營之上開益醇菸酒專賣店販售予被告，
    嗣於同年十一月五日下午七時十五分許，在台中市○○區○○路一段十號四樓之
    十二陳景裕租住處，經警循線查獲陳景裕及曾培維，並在上開處所扣得其等強盜
    取得之ＹＳＬ香煙九條、ＳＡＬＥＭ香煙三條、沙邦尼香煙八包，另在曾培維所
    駕駛、停放附近之車牌號碼六Ｍ－０八七九號自用小客車內扣得其等強盜取得之
    藍星香煙四條、ＳＡＬＥＭ香煙二條等情，業據被害人乙○○於警訊時指述綦詳
    及另案被告陳景裕、曾培維、孫英憲分別於警訊時供述明確，並有被害人乙○○
    提出遭強盜之香煙明細表（即如附表一所示）及贓物責付保管單各乙紙附卷可稽
    ；又依另案被告孫英憲於偵查中供稱：「因洋菸行有部分菸不收，是藍星、新樂
    園、ＹＳＬ、ＳＡＬＥＭ涼煙，因不好銷，我有帶二條峰、二條白大衛香煙均已
    抽完了」等語，及另案被告陳景裕於偵查中供稱：「（問：查扣之香煙留下來何
    用？）留給自己抽，因女孩子的煙較難賣，沒有人要，其中一條ＹＳＬ煙已經拆
    開，拿來時就是這樣」等語，足見被告向陳景裕買受如附表一扣除如附表二所示
    之香煙（按附表二所示之香煙即經警方查扣由被害人領回之ＹＳＬ香煙九條、Ｓ
    ＡＬＥＭ香煙五條、沙邦尼香煙八包、藍星香煙四條及孫英憲帶走已抽完之峰香
    煙二條、大衛杜夫白色包裝香煙二條）係屬贓物無疑。次查如附表一所示之香煙
    所載單價，依被告供承是出售予客戶之單價，若廠商進貨一條可少十至十五元，
    則依此計算，如附表一扣除如附表二所示之香煙，廠商購進至少需十五萬元以上
    ，而被告自承其不認識陳景裕，竟僅以七萬零二百元之低價買受，又未由陳景裕
    開立任何發票、收據、或交易憑證為憑，顯見被告於前開時地，明知陳景裕載往
    販售如附表一扣除如附表二所示之香煙，係屬來源不明之贓物，竟仍以七萬零二
    百元之低價故予買受，應無置疑。是被告所辯，無非事後卸責之詞，不足採信，
    事證明確，其犯行堪以認定。
二、核被告甲○○所為，係犯刑法第三百四十九條第二項之故買贓物罪。爰審酌被告
    犯罪之動機、目的、手段、所生危害及犯罪後態度等一切情狀，量處如主文所示
    之刑，並諭知易科罰金之折算標準，以資懲儆。
三、據上論斷，應依刑事訴訟法第二百九十九條第一項前段，刑法第三百四十九條第
    二項、第四十一條第一項前段，罰金罰鍰提高標準條例第一條前段、第二條，判
    決如主文。
中    華    民    國      九十一    年       十        月     二十九    日
                                  台灣台中地方法院刑事第三庭
                                        法  官  朱  光  國
右正本證明與原本無異。
如不服本判決，應於判決送達後十日內向本院提出上訴狀( 應附繕本 )，上訴於臺灣
高等法院臺中分院。
                                        書記官
中    華    民    國      九十一    年       十        月      三十     日
刑法第三百四十九條第二項：
搬運、寄藏、故買贓物或為牙保者，處五年以下有期徒刑、拘役或科或併科一千元以
下罰金。
                                                                        Ｂ
附表一：乙○○遭強盜案損失財物一覽表
  編  號      品      名    單位   數   量   單    價    總        價
                                            （新台幣）   （新台幣）
    １      七星香煙硬盒    條      000    000      00000
    0      0星淡煙        條      五十0    000      00000
    0      0星涼煙        條      0        000          000
    0      峰  香煙        條      五十0    000      00000
    0      峰  淡煙        條      0        000          000
    0      峰  長支        條      二、0    000        0000
    0      和平香煙        條      0        000        0000
    0      YSL 香煙        條      十0      000        0000
    0      0星軟包        條      0        000        0000
    00      賽倫香煙長支    條      三、0    000        0000
    00      大衛杜夫香煙    條      九十0    000      00000
    00      大衛杜夫香煙．  條      0        000        0000
            紅色
    13      BOSS香煙        條      十0      000        0000
    00      00香煙        條      0        000          000
    00      百樂門香煙      條      0        000        0000
    00      萬寶路香煙      條      0        000          000
    00      藍星香煙        條      0        000        0000
    00      沙邦尼  短支    條      十        000        0000
    00      硬長壽香煙      條      十0      000        0000
    00      白長壽香煙      條      二十0    000        0000
    00      細長壽香煙      條      0        000        0000
    00      黃頭香煙        條      0        000        0000
    00      新樂園香煙      條      十0      000        0000
            合      計                                一八二一八六
附表二：
  編  號      品      名        單  位   數   量
    １      ＹＳＬ香煙            條        九
    ２      ＳＡＬＥＭ香煙        條        五
    ３      沙邦尼香煙            包        八
    ４      藍星香煙              條        四
    ５      峰香煙                條        二
    ６      大衛杜夫香煙（白色）  條        二
